【裁判字號】    97,易,808
【裁判日期】    971210
【裁判案由】    毀棄損壞等
【裁判全文】
臺灣雲林地方法院刑事判決               97年度易字第808號
公  訴  人  臺灣雲林地方法院檢察署檢察官
被      告  戊○○
上列被告因毀棄損壞等案件，經檢察官提起公訴（97年度偵字第
3553號），本院判決如下：
    主  文
戊○○犯侮辱公務員罪，處有期徒刑肆月，如易科罰金，以新臺
幣仟元折算壹日。又犯毀損他人物品罪，處有期徒刑月，如
易科罰金，以新臺幣仟元折算壹日。應執行有期徒刑陸月，如
易科罰金，以新臺幣仟元折算壹日。
    事  實
一、戊○○於民國97年7 月5 日凌晨1 時15分許，駕車前往位在
    雲林縣北港鎮○○路49號之雲林縣警察局北港分局北港派出
    所（下稱北港派出所），向當時值班之警員己○○表示欲報
    案，因不滿其受理報案之態度，竟基於對依法執行職務之公
    務員侮辱之犯意，於同日凌晨1 時20分許，當場以「他媽的
    」穢語辱罵警員己○○，嗣因己○○發現戊○○身上有酒味
    且胡言亂語，乃呼叫當時在外執行巡邏勤務之警員庚○○及
    甲○○返回北港派出所支援，而在北港派出所2 樓待命之警
    員丁○○、乙○○，及輪值同日凌晨4 時勤務之警員辛○○
    亦到場協助處理，並欲對戊○○進行呼氣酒精濃度檢測，詎
    戊○○竟承前侮辱公務員之犯意，自同日凌晨1 、2 時起至
    4 、5 時止，對依法執行職務之警員己○○、庚○○、甲○○、丁○○、辛○○、乙○○咆哮，接續以「他媽的」、「
    王八蛋」、「你娘咧」、「幹你娘」、「懶趴給你吹」、「
    哭爸」、「幹」等穢語，當場辱罵上開在場執行職務之6 名
    警員。又被告於97年7 月5 日凌晨2 時許，於飲酒後將其車
    輛駛離北港派出所數公尺後隨即又返回，戊○○因不滿警員
    欲對其進行酒測，另基於損壞他人器物之故意，於同日凌晨
    2 時40分許，在上址北港派出所內，以摔椅子、踹桌子、掀
    翻桌椅等方式，致北港派出所內之藤椅左側扶手下方木條斷
    裂而損壞，大理石桌面亦因而破裂損壞，該藤椅及大理石桌
    面之功能一部喪失，足生損害於北港派出所。
二、案經雲林縣警察局北港分局報告及北港派出所訴由臺灣雲林
    地方法院檢察署檢察官偵查起訴。
    理  由
一、證據能力部分：
    按被告以外之人於偵查中向檢察官所為之陳述，除顯有不可
    信之情況者外，得為證據，刑事訴訟法第159 條之1 第2 項
    定有明文。本件證人己○○於檢察官偵查中具結後所為之陳
    述，因檢察官原則上均能遵守法律規定，不致違法取供，且
    其於偵查中向檢察官所為之陳述，又無顯不可信之情況，揆
    諸前開規定，證人己○○於偵查中向檢察官所為業已具結之
    陳述，自得作為證據使用，先予敘明。
二、侮辱公務員部分：
    上揭侮辱公務員之事實，業據被告戊○○坦承不諱，且經本
    院當庭勘驗警員所拍攝之錄影光碟屬實，有本院97年11月24
    日、97年11月26日之勘驗筆錄各1 份在卷可稽（本院卷第40
    至54頁、第62至76頁），並有證人即警員己○○於偵查中之
    證言（偵卷第12頁）、證人即警員庚○○、甲○○、丁○○
    於本院審理時之證述（本院卷第26至40頁）、雲林縣警察局
    雲警交字第KAE120424 號舉發違反道路交通管理事件通知單
    、酒精濃度檢測單各1 紙在卷足憑，足認被告此部分自白與
    事實相符，堪可採信。
三、毀損他人物品部分：
    訊據被告矢口否認有何毀損犯行，辯稱：籐椅、桌子原本就
    壞掉了，警察也承認原本就壞掉了，我踢一下就叫做毀損，
    那不就所有的公家機關都不能去了云云。經查：
    (一)證人己○○於偵查中證稱：我們辦公室一個三人座的籐椅
      被他壓壞，有一個桌子的大理石面被他敲裂，椅子是快壞
      了沒錯，但還是堪用狀況，是因為被告才讓整個椅子解體
      ，大理石桌面原本有裂縫沒錯，但因為被告有毀損行為才
      讓整個大理石完全裂成兩半（偵卷第12至13頁）。證人庚○○於本院審理時證稱：桌子遭被告踹壞，桌子裂掉了，
      我們籐椅有換掉了，籐椅的腳原本也不算是斷掉，還可以
      坐，大理石桌子有裂開，被告有踹桌子，有把椅子翻過去
      ，被告有用手、腳翻桌子（本院卷第27至28頁反面）。證
      人甲○○證稱：籐椅的腳斷掉是被告造成的，這些都還是
      新的痕跡，籐椅快要壞掉但是也沒有壞掉，被告有掀大理
      石桌，用腳踹，用手翻倒籐椅（本院卷第31頁、第35頁、
      第36頁反面）。證人丁○○證稱：被告辱罵我們員警，我
      們把他銬在那邊，他上銬之後翻倒桌椅，大理石桌面新的
      裂痕是被告弄壞的，下面的痕跡是原本就有的，籐椅有個
      地方斷掉是被告踢斷的，被告事後有綁，但是沒有辦法綁
      回去，坐的時候會塌下來，已經沒有辦法使用了，大理石
      桌面裂開，有裂縫，沒有黏起來，只有把它合在一起（本
      院卷第37至39頁反面）。經核證人己○○、庚○○、甲○○、丁○○4 人所述互核相符，應堪採信，並有錄影翻拍
      照片12張（警卷第8 至11頁）、桌椅遭毀損照片8 張（偵
      卷第16至19頁）及本院前揭於97年11月26日勘驗筆錄1 份
      （本院卷第75頁）在卷可佐，被告有以摔椅子、踹桌子、
      掀翻桌椅等方式，造成北港派出所內之藤椅左側扶手下方
      木條斷裂及大理石桌面因而破裂等事實，堪以認定。被告
      所辯籐椅、桌子原本就壞掉了云云，並無足採。
    (二)又被告遭警員以手銬銬在北港派出所內牆上鐵欄杆時，雖
      有摔椅子及踹桌子、報架、白板等行為，但被告上開行為
      並非以當時在場之警員為目標而對物施以暴力，此有卷附
      錄影翻拍照片及本院勘驗警員當時所拍攝光碟之勘驗筆錄
      在卷可證，是被告並非對執行職務之公務員施暴。再被告
      所毀損之物品為籐椅、大理石桌面，該物品為供北港派出
      所日常生活使用之辦公用品，與警員之職務並無直接關係
      ，被告損壞上開物品，僅成立一般毀損罪，不構成刑法第
      138 條之損壞公務員職務上掌管之物品罪，均併此敘明。
四、核被告戊○○所為，係犯刑法第140 條第1 項前段之侮辱公
    務員罪及同法第354 條之毀損他人物品罪。被告於密接時間
    內，在同一地點，多次對於公務員依法執行職務時當場侮辱
    ，所侵害之法益復屬相同，各行為之獨立性極為薄弱，依一
    般社會健全觀念，在時間差距上難以強行分開，在刑法評價
    上，以視為數個舉動之接續施行，較為合理。又被告辱罵之
    警員共有己○○、庚○○、甲○○、丁○○、辛○○、乙○○6 人，有本院前揭勘驗筆錄在卷可證，並經證人甲○○證
    述明確（本院卷第36頁），且警員丁○○、乙○○當時係在
    北港派出所2 樓待命、辛○○則為輪值同日凌晨4 時勤務之
    警員，渠等均在場協助處理，及欲對被告進行呼氣酒精濃度
    檢測，均為依法執行職務之公務員，起訴書僅記載己○○、
    庚○○、甲○○3 名警員，容有未洽，附此敘明。被告對於
    前揭6 名警員依法執行職務時接續以穢語辱罵，其所侵害為
    國家法益，並非侵害個人法益之犯罪，故雖有數名執行公務
    之公務員遭當場侮辱，惟被害之國家法益仍屬單一，屬單純
    一罪，僅成立一侮辱公務員罪。被告所犯上開2 罪，犯意各
    別，應分論併罰。爰審酌被告不知遵守紀律，於飲酒後前往
    北港派出所鬧事，時間長達數小時，於公務員依法執行職務
    時出言辱罵，極盡侮辱之能事，被告當時雖稱欲報案，但於
    己○○、庚○○、辛○○屢次詢問報案內容時（見本院卷第
    42頁、第42頁反面、第50頁、第51頁反面之勘驗筆錄），又
    不予理會，行為實屬不當，對國家公權力之執行所生危害非
    輕，就其所犯侮辱公務員罪部分應予嚴懲，被告並恣意毀損
    北港派出所內物品，所毀損物品之價值、損壞情形，暨其犯
    後坦承侮辱公務員犯行，毀損部分則飾詞否認之犯後態度等
    一切情狀，認公訴檢察官就上開2 罪各具體求處有期徒刑6
    月略嫌過重，爰分別量處如主文所示之刑，並均諭知易科罰
    金之折算標準，及定其應執行之刑與諭知易科罰金之折算標
    準。
據上論斷，應依刑事訴訟法第299 條第1 項前段，刑法第第140
條第1 項前段、第354 條、第41條第1 項前段、第51條第5 款，
刑法施行法第1 條之1 第1 項、第2 項前段，判決如主文。
本案經檢察官丙○○到庭執行職務。
中    華    民    國    97    年    12    月    10    日
                  刑事第二庭    法  官  王  素  珍
以上正本證明與原本無異。
如不服本判決應於收受判決後10日內向本院提出上訴書狀，並應
敘述具體理由；其未敘述上訴理由者，應於上訴期間屆滿後20日
內向本院補提理由書（均須按他造當事人之人數附繕本）。「切
勿逕送上級法院」。
                                書記官  吳  伊  婷
中    華    民    國    97    年    12    月    16    日
附錄本案論罪科刑法條：
中華民國刑法第140條第1項
（侮辱公務員公署罪）
於公務員依法執行職務時，當場侮辱，或對於其依法執行之職務
公然侮辱者，處6 月以下有期徒刑、拘役或1 百元以下罰金。
對於公署公然侮辱者亦同。
中華民國刑法第354條
（毀損器物罪）
毀棄、損壞前二條以外之他人之物或致令不堪用，足以生損害於
公眾或他人者，處2 年以下有期徒刑、拘役或5 百元以下罰金。


司法院資訊處製作；財團法人民間司法改革基金會備份。
